【裁判字號】    89,交訴,94
【裁判日期】    890413
【裁判案由】    公共危險
【裁判全文】
臺灣臺南地方法院刑事判決                          八十九年度交訴字第九四號
    公  訴  人  臺灣台南地方法院檢察署檢察官
    被      告  甲○○
右列被告因公共危險案件，經檢察官提起公訴（八十八年度偵字第一二四三五號），
本院判決如左：
    主  文
甲○○以附表所示之方法，致生往來之危險，處有期徒刑壹年。
    事  實
一、甲○○係以駕駛為業之卡車司機，於民國（下同）八十八年八月二十三日下午一
    時三十五分許，駕駛車牌號碼ＫＺ─四四八號貨櫃曳引車沿國道一號公路由南向
    北方向行駛，於駛至國道一號三一五公里北向處附近時，因嫌車前同為行駛內車
    道由王輝明所駕駛之車牌號碼ＢＧ─二七○二號自用小客車行駛速度太慢，遂將
    車身以極近之距離緊逼王輝明之自小客車後方，並一再以閃強光燈與按鳴高音喇
    叭之方式逼迫王輝明讓道，且以極危險之近距離由王輝明之右側轉至外側車道，
    立即又以極危險之近距離超車至王輝明之車前，致使王輝明被迫讓道並幾乎擦撞
    到高速公路之內側護欄，致生高速公路上往來之危險。
二、案經內政部警政署國道公路警察局第五警察隊報請台灣台南地方法院檢察署檢察
    官偵查起訴。
    理  由
一、訊據被告甲○○矢口否認有右揭公共危險犯行，辯稱：伊當時由高雄上高速公路
    後都嚴重塞車，到了仁德交流道之後車潮已開始疏通，在伊車輛及王輝明自小客
    車之間尚有一部計程車，可能是計程車閃燈及按喇叭，而王輝明誤會是伊，故伊
    並無王輝明所指行為云云。惟查：
(一)被告如何於右揭時、地多次以閃強光燈與按鳴高音喇叭之方式逼迫王輝明讓道，
    又以極近距離超車至王輝明之車前，致使王輝明被迫讓道並幾乎擦撞到高速公路
    之內側護欄等情，業據證人王輝明於警訊、偵查及本院審理中指訴明確，且前後
    陳述一致，按證人與被告間並不相識，雙方自無嫌隙可言，如被告無前揭犯行，
    證人豈有誣指之理。
(二)被告雖以前揭情詞置辯，然衡諸一般常情，駕駛人在車輛行駛中遭他人由後方閃
    大燈時，均會直覺性由後視鏡注意係何車所為，且本件案發時間為下午一時三十
    五分許，為日正當中之中午時刻，視線良好，又計程車與貨櫃曳引車由後方所閃
    之大燈，不論在高度及型態上，均有明顯差異，且兩種車輛之喇叭聲亦有所不同
    ，告發人王輝明應不可能有誤認之虞，參諸被告於警訊中供稱：「我當時本行駛
    在外車道，因欲超車故變換到內車道，然後ＢＧ─二七○二號自用小客車卻於內
    車道上以慢速行駛，時速約六十公里，故我只得以燈光及喇叭示意其讓道．．」
    ；「我駕駛ＫＺ─四四八號貨櫃曳引車在其車道（指王輝明之車道）向他閃大燈
    示意其讓道，．．可能超越該車時，超車距離稍微不足些，讓他引起誤會，我不
    認識他，沒有任何糾紛」（詳被告八十八年八月二十三日、同年九月八日警訊筆
    錄），與王輝明之指述相符，足證王輝明上開陳述屬實，亦可證被告於本院及偵
    查中所稱可能是計程車閃燈及按喇叭，而王輝明誤會是伊云云，顯非真實。
(三)第查被告現年五十歲，為一有相當社會經驗之人，且其既能取得駕駛貨櫃曳引車
    之駕照，當有多年職業駕駛之經驗，焉有不知行駛高速公路，不得以近距離超車
    ，否則易生往來危險之理，是其有公共危險犯罪之故意，亦可認定，本件事証已
    臻明確，被告犯行應堪認定。
二、按刑法第一百八十五條第一項條文所稱以「他法」致生往來危險，乃指除損壞雍
    塞道路外，凡「足以致生往來危險之一切方法」均屬之，例如除去或移動道路指
    示標誌，或在馬路上駕車作Ｓ形飛馳，或以油料潑撒於道路中。本件被告因逞一
    時之快，不顧他人之生命安全，以高度危險之方式在具高度危險性之高速公路行
    車，其前述行為已造成高速公路往來安全功能之破壞，該當於該法條之犯罪，核
    其所為，係犯刑法第一百八十五條第一項之公共危險罪。爰審酌被告開車時無法
    保持心平氣和，因一時超車不悅，隨意閃燈及按鳴喇叭，又以近距離方式超車致
    生危害於他人、犯罪後未能坦承犯行猶飾詞狡辯等一切情狀，量處如主文所示之
    刑，以資懲儆。
據上論斷，應依刑事訴訟法第二百九十九條第一項前段，刑法第一百八十五條第一項
，罰金罰鍰提高標準條例第一條前段，判決如主文。
本案經檢察官王森榮到庭執行職務
中    華    民    國      八十九      年      四      月      十三    日
                                  臺灣臺南地方法院交通法庭
                                          法  官  黃  光  進
右正本證明與原本無異。
如不服本判決，應於判決送達後十日內，向本院提出上訴狀。
                                          書記官  胡  美  娟
中    華    民    國      八十九      年      四      月      十四    日
附錄本案論罪科刑法條全文：
刑法第一百八十五條第一項：損壞或壅塞陸路、水路、橋樑或其他公眾往來之設備或
                          以他法致生往來之危險者，處五年以下有期徒刑、拘役
                          或五百元以下罰金。
附表：
┌────┬──────────────────────────────┐
│被告姓名│  犯                罪                方                法  │
├────┼──────────────────────────────┤
│甲○○  │由被告甲○○駕駛車牌號碼ＫＺ─四四八號貨櫃曳引車，在高速公路│
│        │以極危險之近距離超車至王輝明之車前，致使王輝明被迫讓道並幾乎│
│        │擦撞到高速公路之內側護欄，致生往來之危險。                  │
│        │                                                            │
└────┴──────────────────────────────┘


司法院資訊處製作；財團法人民間司法改革基金會備份。
